【裁判字號】    99,易,422
【裁判日期】    991006
【裁判案由】    毒品危害防制條例
【裁判全文】
臺灣基隆地方法院刑事判決               99年度易字第422號
公  訴  人  臺灣基隆地方法院檢察署檢察官
被      告  乙○○
上列被告因違反毒品危害防制條例案件，經檢察官提起公訴（99
年度毒偵字第1366號），本院依簡式審判程序判決如下：
    主  文
乙○○施用第二級毒品，累犯，處有期徒刑伍月，如易科罰金，
以新臺幣壹仟元折算壹日，扣案之甲基安非他命伍包（均含包裝
袋，毛重共計點柒伍公克）沒收銷燬。
    犯罪事實及理由
一、犯罪事實：
    引用檢察官起訴書犯罪事實欄之記載（如附件），並將標題
    二第5 行之「安非他命」更正為「甲基安非他命」。
二、證據名稱：
    引用檢察官起訴書證據並所犯法條欄標題一證據清單之記載
    （如附件），另補充「被告乙○○於本院準備程序及審理時
    所為自白」及「臺灣高等法院被告前案紀錄表」。
三、量刑理由：
  (一)審酌被告施用毒品本屬自戕行為，未對他人法益造成明顯而
    立即之危害，犯後坦承犯行，節省司法資源，態度良好，惟
    其已有多次因施用毒品受觀察勒戒、強制戒治處分及刑之執
    行之紀錄，最近一次施用第二級毒品案件則經法院判處有期
    徒刑5 月確定（審理卷附臺灣高等法院被告前案紀錄表參照
    ），本案行為更係於前案判決確定（99年6 月7 日）後不久
    所犯，可見其意志力薄弱，從未能徹底戒絕毒品，故有必要
    科以相當程度之刑罰，兼衡被告之前科素行，國中畢業學歷
    之智識程度，業工、未婚、尚無子女之生活狀況等一切情狀
    ，量處如主文所示之刑，並諭知易科罰金折算之標準。
  (二)扣案之甲基安非他命5 包（毛重共計3.75公克），屬第二級
    毒品，既經查獲，且係供被告施用而與本案有關，應依毒品
    危害防制條例第18條第1 項前段沒收銷燬之（其包裝袋亦殘
    留有毒品成分、無法析離，應併予沒收銷燬）。
四、應適用之法條：
  (一)刑事訴訟法第273 條之1 第1 項、第299 條第1 項前段、第
    310 條之2 、第454 條。
  (二)毒品危害防制條例第10條第2 項、第18條第1 項前段。
  (三)刑法第11條、第47條第1 項、第41條第1 項前段。
五、本判決係依刑事訴訟法第310 條之2 、第454 條第1 項製作
    ，依法僅記載當事人欄、主文、犯罪事實、證據名稱及應適
    用之法條；犯罪事實、證據及應適用之法條部分，準用同法
    第454 條第2 項規定，均得引用檢察官起訴書之記載。
本案經檢察官甲○○到庭執行職務。
中    華    民    國    99    年    10    月    6     日
                  刑事第二庭  法  官  羅貞元
以上正本證明與原本無異。
如不服本判決應於收受送達後10日內向本院提出上訴書狀，並應
敘述具體理由；其未敘述上訴理由者，應於上訴期間屆滿後20日
內向本院補提理由書(均須按他造當事人之人數附繕本)「切勿逕
送上級法院」。
中    華    民    國    99    年    10    月    6     日
                              書記官  陳虹
附錄論罪法條：
毒品危害防制條例第10條第2項
施用第二級毒品者，處 3 年以下有期徒刑。
附件：
臺灣基隆地方法院檢察署檢察官起訴書
                                    99年度毒偵字第1366號
    被      告  乙○○  男  36歲（民國○○年○月○○日生）
                        住臺北市○○區○○路2段416巷1號8
                        樓之3
                        居基隆市○○區○○街71巷3號3樓
                        國民身分證統一編號：Ｚ000000000號
上列被告因違反毒品危害防制條例案件，業經偵查終結，認應提
起公訴，茲將犯罪事實及證據並所犯法條分敘如下：
        犯罪事實
一、乙○○前因2次施用毒品案件，經觀察、勒戒後，均認無繼
    續施用毒品之傾向，各於民國88年8月31日、88年11月24日
    釋放出所，並分別經本署檢察官以88年度毒偵字第198號、
    88年度毒偵字第885號不起訴處分書為不起訴處分確定。復
    因施用毒品案件，經裁定令入戒治處所施以強制戒治，於90
    年8月4日戒治期滿，並經臺灣基隆地方法院以89年度基簡字
    第76號判決判處有期徒刑6月確定；又因毒品案件，經同法
    院以89年度易字第370號判決判處有期徒刑7月確定；另因轉
    讓毒品、恐嚇取財案件，經法院分別判處有期徒刑1年2月、
    7月確定，上開數罪嗣經合併定應執行有期徒刑2年5月（下
    稱甲案）。再因施用毒品案件，經臺灣基隆地方法院以90年
    度易字第169號判決判處有期徒刑8月確定；另因搶奪案件，
    經法院判處有期徒刑10月確定，上開2罪嗣經合併定應執行
    有期徒刑1年4月（下稱乙案）。又因施用毒品案件，經臺灣
    基隆地方法院以93年度易字第103號判決判處有期徒刑10月
    確定；另因贓物案件，經法院判處有期徒刑3月確定，上開2
    罪嗣經合併定應執行有期徒刑1年（下稱丙案）。甲乙丙3案
    接續執行，於95年3月26日執行完畢。復因施用毒品案件，
    經臺灣桃園地方法院以95年度桃簡字第1439號判決判處有期
    徒刑4月確定；又因施用毒品案件，經臺灣基隆地方法院於
    96年5月4日以96年度易字第131號判決判處有期徒刑8月確定
    ，上開2罪嗣經分別減刑為有期徒刑2月、4月，並接續執行
    ，已於96年11月13日執行完畢。再因施用毒品案件，經臺灣
    基隆地方法院以97年度易字第269號、97年度基簡字第693號
    判決各判處有期徒刑4月、3月確定，嗣經合併定應執行有期
    徒刑6月（下稱丁案）。又因施用毒品案件，經臺灣基隆地
    方法院以97年度易字第606號判決各判處有期徒刑3、3月，
    應執行有期徒刑5月確定（下稱戊案）。丁戊2案接續執行，
    甫於98年8月21日執行完畢。
二、詎其仍不思悔改，復基於施用第二級毒品之犯意，於99年8
    月1日18時許，在基隆市○○區○○街71巷3號3樓住處內，
    以玻璃球吸食器燒烤方式，施用第二級毒品甲基安非他命1
    次。嗣於99年8月5日13時30分許，在基隆市○○區○○路89
    號前為警查獲，當場扣得安非他命5小包（毛重3.75公克）
    ，並經其同意採尿送驗，結果呈毒品安非他命、甲基安非他
    命之陽性反應，始查悉上情。
三、案經基隆市警察局第一分局分別報告偵辦。
        證據並所犯法條
一、證據名稱及待證事實：
┌──┬──────────┬────────────┐
│編號│證據名稱            │待證事實                │
├──┼──────────┼────────────┤
│一  │被告乙○○於警詢及偵│被告於前開時、地施用第二│
│    │查中之供述          │級毒品甲基安非他命之事實│
├──┼──────────┼────────────┤
│二  │基隆市警察局第分局一│被告之尿液經送驗結果呈  │
│    │偵辦毒品案件尿液檢體│安非他命、甲基安非他命陽│
│    │對照表（檢體編號：28│性反應之事實            │
│    │1）、臺灣尖端先進生 │                        │
│    │技醫藥股份有限公司99│                        │
│    │年8月18日濫用藥物檢 │                        │
│    │驗報告各1份         │                        │
├──┼──────────┼────────────┤
│三  │刑案資料查註紀錄表、│被告於觀察、勒戒及強制戒│
│    │全國施用毒品案件紀錄│治完畢釋放後5年內以及有 │
│    │表各1份             │期徒刑之執行完畢後5年內 │
│    │                    │，故意再犯本件施用第二級│
│    │                    │毒品罪嫌之事實          │
├──┼──────────┼────────────┤
│四  │扣案甲基安非他命5包 │被告持有第二級毒品甲基安│
│    │（毛重3.75公克）、基│非他命5包為警查獲之事實 │
│    │隆市警察局第一分局毒│                        │
│    │品初步鑑驗報告書1紙 │                        │
└──┴──────────┴────────────┘
二、核被告所為，係犯毒品危害防制條例第10條第2項之施用第
    二級毒品罪嫌。被告持有第二級毒品之低度行為，應為施用
    之高度行為所吸收，不另論罪。被告受有期徒刑執行完畢，
    5年以內故意再犯本件有期徒刑以上之罪，為累犯，請依刑
    法第47條之規定加重其刑。扣案毒品甲基安非他命5包（毛
    重3.75公克）係違禁物，請依同條例第18條第1項前段規定
    宣告沒收並諭知銷燬。
三、依毒品危害防制條例第23條第2項、刑事訴訟法第251條第1
    項提起公訴。
    此  致
臺灣基隆地方法院
中    華    民    國    99    年    9     月    1     日
                         檢  察  官  樊家妍
上正本證明與原本無異
中    華    民    國    99    年    9     月    9     日
                         書  記  官  魏書崧
所犯法條
毒品危害防制條例第10條
施用第一級毒品者，處 6 月以上 5 年以下有期徒刑。
施用第二級毒品者，處 3 年以下有期徒刑。

司法院資訊處製作；財團法人民間司法改革基金會備份。
